Inventaris van het archief van de Culturele Raad van Zuid-Holland, 1956-1982
Nationaal Archief, Den Haag
- PROVINCIALE CULTURELE RADEN
  - Culturele subsidieverordening Rijswijk., 1804
  - Rijkssubsidieregelingen provinciale Raden., 1805
  - Huishoudelijke regelementen Culturele Raden., 1806
  - Statuten Culturele Raden., 1807
  - Verhoging Rijkssubsidie NOGC, 1963 - 1965; 1808
  - NOGC Algemene Taakopdracht, 1972; 1809
  - Culturele subsidie Rijnmond, 1972 - 1974; 1810
  - Subsudiebeleid Alblasserwaard, 1966; 1811
  - Enquete subsidiebeleid Hoeksche Waard, 1973; 1812
- NATIONAAL OVERLEG VOOR GEWESTELIJKE CULTUUR, ALGEMEEN
  - NOGC musea, 1977; 1813
  - Studiereizen NOGC t/m 1979., 1814
  - NOGC vormings- en ontwikkelingswerk., 1815
  - NOGC overleg AK/KV., 1816
  - Dagelijks bestuur NOGC., 1817
  - Algemeen bestuur NOGC, 1982; 1818
  - Algemeen bestuur NOGC, 1977 - 1979; 1819
  - Algemeen bestuur NOGC, 1976 - 1978; 1820
  - NOGC AK/KV, 1979; 1821
  - Onderzoek indirecte cultuurparticipatie Zuid-Holland., 1822
  - NOGC, 1959; 1823
  - NOGC, 1960; 1824
  - NOGC, 1960; 1825
  - Directeurenoverleg, 1963; 1826
  - NOGC-congres, 1962; 1827
  - Cultuurspreiding Raad voor de Kunst, 1961; 1828
  - NOGC directeurenoverleg, 1969; 1829
  - Directeurenoverleg, 1968; 1830
  - NOGC, 1965; 1831
  - NOGC, 1966; 1832
  - Interprovinciaal overleg Cultuur, 1972; 1833
  - Nederlands Cultureel contact, 1973; 1834
  - Van Cle stichting, 1973; 1835
  - NOGC (VOS)., 1836
  - NOGC Directeurenoverleg, 1979; 1837
  - NOGC vorming en ontwikkeling, 1977 - 1978; 1838
  - NOGC vormingswerk met vrouwen, 1978 - 1979; 1839
  - NOGC vorming en ontwikkeling, 1979; 1840
  - NOGC vormingswerk met vrouwen, 1979 - 1980; 1841
  - NOGC beeldende kunst, 1978 - 1980; 1842
  - NOGC muziek, 1978 - 1980; 1843
  - NOGC onderzoek funtie N.C.A., 1844
  - NOGC koorzangcommissie., 1845
  - NOGC betaling van begeleidsters., 1846
  - NOGC bijdrage tribune., 1847
  - Herziening wet Raad voor de Kunst t/m 1973., 1848
  - Raad voor de Kunst, 1976 - 1978; 1849
  - Culturele Raad voor de provincie Groningen., 1850
  - Landelijke Raad voor Cultureel werk., 1851
  - Culturele Raad Noord-Brabant., 1852
  - Bureau Landelijk Contact (CRM)., 1853
  - Nationale Raad voor Maatschappelijk Welzijn., 1854
  - Herziening wet Raad voor de Kunst., 1855
- WELZIJNSORGANISATIE PROVINCIAAL
  - Correspondentie zusterinstanties, 1958 - 1969; 1856
  - Culturele Raad Brabant t/m 1974., 1857
  - Culturele Raad Limburg t/m 1977., 1858
  - Culturele Raad Noord-Holland t/m 1979., 1859
  - Cultuurspreiding (Rapport voor Gelderland), 1960; 1860
  - Gewestelijke Culturele Raden, algemeen, 1969; 1861
  - Cultuurnota Noord-Holland., 1862
  - Stichting Culturele Raad Noord-Holland., 1863
  - Rapporten algemeen, 1966; 1864
  - Rapport provincie Noord-Brabant., 1865
  - Culturele Raad Groningen t/m 1975., 1866
  - Culturele Raad Friesland., 1867
  - Culturele Raad Overijssel., 1868
  - Zeeuwse Culturele Raad t/m 1978., 1869
  - Stichting Culturele Raad., 1870
  - Het Drents genootschap., 1871
- PROVINCIAAL OPBOUWORGAAN ZUID-HOLLAND
  - Dagelijks bestuur, 1979; 1872
  - Dagelijks bestuur, 1979 - 1980; 1873
  - Algemeen bestuur t/m 1979., 1874
  - Algemeen bestuur provinciale jeugdraad, 1980; 1875
  - Algemeen bestuur provinciale jeugdraad, 1981 - 1982; 1876
- ZUID-HOLLANDSE WELZIJNORGANISATIES
  - Commissie voor Sociaal-Culturele vraagstukken., 1877
  - Commissie coördinatie welzijnsbeleid, 1968; 1878
  - Commissie welzijnsbeleid, 1967; 1879
  - Commissie welzijnsbeleid, 1968; 1880
  - Provinciale Planologische Dienst., 1881
  - Provinciale plancommissie Zuid-Holland, 1977 - 1979; 1882
  - Provinciale plancommissie Zuid-Holland, 1979; 1883
  - Overleg Coördinatie provinciale adviserende organen., 1884
  - Werkgroep welzijnsstichtingen, 1961 - 1962; 1885
  - Inspraak., 1886
  - Raakvlakken CRZH-POO., 1887
  - Commissie coördinatie welzijnsbeleid, 1969; 1888
  - Commissie coördinatie welzijnsbeleid, 1970; 1889
  - Commissie coördinatie welzijnsbeleid, 1971; 1890
  - Positie functionele raden in Zuid-Holland, 1976; 1891
  - Positie functionele raden in Zuid-Holland, 1977; 1892
  - Begeleidingscommissie, welzijnsbeleid, 1979 - 1971; 1893
  - Begeleidingscommissie, welzijnsbeleid, 1971 - 1972; 1894
  - Streekplan plassengebied., 1895
  - Provinciaal subsidiebeleid., 1896
  - Provinciedag, 1966 - 1969; 1897
  - Provinciedag, 1970; 1898
  - Provinciale jeugdraad Zuid-Holland., 1899
  - Algemeen bestuur provinciaal opbouworgaan., 1900
  - Stichting maatschappelijk opbouwwerk., 1901
  - Statuten provinciaal opbouworgaan M.O.W., 1902
  - Dagelijks bestuur provinciaal opbouworgaan Zuid-Holland., 1903
  - Vergaderingen dagelijks bestuur provinciaal opbouworgaan Zuid-Holland., 1904
  - Agendacommissie, 1973 - 1976; 1905
  - Directeurenoverleg Provinciale Raden, 1978 - 1979; 1906
  - Algemeen bestuur P.J.R., 1979; 1907
  - Commissie coördinatie welzijnsbeleid, 1972 - 1974; 1908
  - Commissie coördinatie welzijnsbeleid, 1975 - 1976; 1909
  - Commissie coördinatie welzijnsbeleid, 1976 - 1977; 1910
  - Commissie coördinatie welzijnsbeleid, 1977 - 1979; 1911
- REGIONALE WELZIJNSORGANISATIES
  - Werkgroep "Culturele Vraagstukken" Voorne-Putten-Rozenburg., 1912
  - Plaatselijke gemeenschappen Rijnmond., 1913
  - Sociaal onderzoek Westland., 1914
  - Intergemeentelijk overlegorgaan Westland, 1915
  - Eilandengemeenschap Voorne-Putten-Rozenburg., 1916
  - Werkgroep Sloots., 1917
  - Cultuurparticipatie in Rijnmond., 1918
  - Stichting ontwikkeling Alblasserwaard en Vijfheerenlanden, 1963; 1919
  - Algemeen bestuur streekstichting Alblasserwaard en Vijfheerenlanden, 1964 - 1965; 1920
  - Culturele Raad Alblasserwaard en Vijfheerenlanden, 1965 - 1966; 1921
  - Regionale culturele verenigingen en instituten, 1958; 1922
  - Commissie culturele aangelegenheden Alblasserwaard en Vijfheerenlanden, 1961 - 1963; 1923
  - Culturele Raad Alblasserwaard en Vijfheerenlanden, 1968; 1924
  - Culturele Raad Alblasserwaard en Vijfheerenlanden, 1970; 1925
  - Algemeen bestuur streekstichting Alblasserwaard en Vijfheerenlanden, 1970; 1926
  - Raad voor de samenlevingsopbouw Alblasserwaard en Vijfheerenlanden, 1970; 1927
  - Culturele Raad Alblasserwaard en Vijfheerenlanden, 1971; 1928
  - Culturele Raad Alblasserwaard en Vijfheerenlanden, 1966 - 1967; 1929
  - Adviescommissie bijzonder subsidiebeleid Alblasserwaard, 1967; 1930
  - Culturele Raad Vijfheerenlanden, 1967 - 1968; 1931
  - Contactpersonen Alblasserwaard en Vijfheerenlanden, 1967; 1932
  - Stichting Krimpenerwaard t/m 1977., 1933
  - Culturele commissie Hoeksche Waard, 1969; 1934
  - Culturele Raad Hoeksche Waard, 1969 - 1970; 1935
  - Culturele Raad Hoeksche Waard, 1971; 1936
  - Culturele Raad Alblasserwaard en Vijfheerenlanden, 1972 - 1974; 1937
  - Raad voor de samenlevingsopbouw Alblasserwaard en Vijfheerenlanden, 1973; 1938
  - Stichting samenlevingsopbouw Alblasserwaard en Vijfheerenlanden, 1974; 1939
  - Culturele stichting Bollenstreek, 1970; 1940
  - Kunstkring de Bloembollenstreek, 1958; 1941
  - Algemeen bestuur streekstichting Alblasserwaard en Vijfheerenlanden, 1974; 1942
  - Subsiedie-aanvraag streekcentrum Hoeksche Waard., 1943
  - Sociaal culturele werkgemeenschap de Hoeksche Waard., 1944
  - Subsidieverzoek streekcentrum "De Beukenhof"., 1945
  - Streekbijeenkomst Hoeksche Waard., 1946
  - Culturele commissie Hoeksche Waard, 1968; 1947
  - Culturele Raad Hoeksche Waard, 1972 - 1973; 1948
  - Culturele Raad Hoeksche Waard, 1975 - 1978; 1949
  - Regionaal cultuurbeleid Drechtsteden, 1975 - 1976; 1950
  - Cultuurbeleid Drechtsteden, 1977; 1951
  - Overleg regionaal cultuurbeleid Drechtsteden, 1978; 1952
  - Sociaal-culturele werkgemeenschap Goeree-Overflakkee, 1979; 1953
  - Culturele Raad Delft, 1963 - 1965; 1954
  - Culturele Raad Delft, 1965 - 1973; 1955
  - Culturele aangelegenheid Zoetermeer, 1967; 1956
  - Stichting culturele kring Zoetermeer, 1969; 1957
  - Vereniging Vrienden van Wassenaar., 1958
  - Culturele Raad Vlaardingen, 1970 - 1974; 1959
  - Cultureel leven Zoetermeer, 1972; 1960
  - Culturele Raad Woerden., 1961
  - Overlegcommissie Dordrecht, 1966; 1962
  - Overlegcommissie Dordrecht, 1966 - 1967; 1963
  - Culturele Raad Dordrecht, 1967 - 1969; 1964
  - Culturele Raad Dordrecht, 1970; 1965
  - Culturele Raad Dordrecht, 1976 - 1977; 1966
  - Culturele Raad Dordrecht, 1977; 1967
  - Culturele Raad Dordrecht, 1977; 1968
  - Ontkoppeling Culturele Raad Dordrecht, 1971; 1969
  - Medezeggenschap personeel Culturele Raad Dordrecht, 1972; 1970
  - Onderzoek functionele relaties Culturele Raad Dordrecht, 1974; 1971
  - Algemeen bestuur culturele gemeenschap Delft, 1977; 1972
  - Culturele gemeenschap Delft., 1973
  - Beraadsgroep Delftse culturele gemeenschap., 1974
  - Stichting "De Zonheuvel" Maarten Maartenshuis., 1975
  - Culturele Raad Dordrecht, commissie radio Drechtstreek., 1976
  - Rotterdamse kunststichting., 1977
  - Regionale cultuurpolitiek Rotterdam., 1978
  - Culturele commissie Rijswijk., 1979
  - Commissie cultuurnota Schiedam., 1980
  - Cultureel overleg Rotterdamse agglomeratie., 1981
  - Haastrechtse kring., 1982
  - Culturele gemeenschap Heerjansdam., 1983
  - De Ridderhofkring i.o. te Koudekerk a/d Rijn., 1984
  - Projektgroep B.O.O. voor culturele zaken te Leiden., 1985
  - Rapport hoofdlijnen toekomstige struktuur en functionering gemeentelijke organisatie te Leiden., 1986
  - Projekgroep B.O.O. voor culturele zaken te Leiden., 1987
  - Plaatselijke Culturele Raden en instanties, 1960 - 1963; 1988
  - Plaatselijke gemeenschappen., 1989
  - Culturele kring Berkel en Rodenrijs, 1973; 1990
  - Sportvereniging Arkel, 1959; 1991
  - Subsidiëring culturele vereniging Alphen, 1969; 1992
  - Subsidie-aanvraag "De Aarkanters", 1993
  - Capelse gemeeschap, 1963 - 1964; 1994
  - Culturele Raad Alphen a/d Rijn, 1977 - 1979; 1995
  - Culturele gemeenschap Delft, 1974; 1996
  - Culturele gemeenschap Delft, 1975; 1997
  - Culturele gemeenschap Delft, 1976 - 1977; 1998
  - HAFCO / HCT structuurcommissie, 1976; 1999
  - St.Jacobskring, 1971; 2000
  - Subsidie-aanvraag stichting geestelijke volksgezondheid Zuid-Holland te Gorinchem., 2001
  - Subsidie-aanvraag stichting open bejaardenwerk te Gouda., 2002
  - Gemeente Goudswaard., 2003
  - Gemeente Gouda., 2004
  - Stichting kunst en kultuur te Gorinchem., 2005
  - Culturele Raad Vlaardingen., 2006
  - Kulturele kern Wassenaar., 2007
  - Stichting Sliedrechtse gemeenschap., 2008
  - Culturele commissie Voorschoten, 1974; 2009
  - Gemeentelijke dienst voor cultuur en recreatie te Voorburg, 1974; 2010
  - Kultuurnota Wassenaar, 1973; 2011
  - Culturele Raad Wateringen, 1979; 2012
  - Culturele Raad Dordrecht, 1974; 2013
  - Culturele Raad Dordrecht, 1976; 2014
  - Werkgroep beleid Culturele Raad Dordrecht, 1974; 2015
  - Werkgroep wetenschappelijk onderzoek Dordrecht, 1975; 2016
  - Cultuurcongres 1978 te Dordrecht., 2017
  - Culturele Raad Dordrecht, 1978 - 1980; 2018
  - Culturele Raad Capelle a/d IJssel, 1979; 2019
  - Culturele gemeenschap Delft, 1980; 2020
  - Culturele Raad Rhoon t/m 1975., 2021
  - Culturele Noordwijk t/m 1978., 2022
  - Culturele Papendrecht t/m 1975., 2023
  - Culturele Moordrecht t/m 1975., 2024
  - Culturele Rijswijk t/m 1981., 2025
  - Culturele Schoonhoven t/m 1978., 2026
  - Cultureel orgaan Rozenburg, 1979; 2027
  - Culturele Raad Voorhout, 1979; 2028
  - Culturele commissie Noordwijk, 1978; 2029
  - Culturele Raad Naaldwijk, 1981 - 1982; 2030
  - Rotterdamse kunststichting, 1984; 2031
  - Culturele commissie Voorschoten., 2032
  - Commissie voor kunst en cultuur te Waddinxveen., 2033
  - Kultuurnota Wassenaar., 2034
  - Culturele Raad Wateringen / Kwintsheul., 2035
  - Culturele Raad Woerden., 2036
  - Cultureel rapport Moordrecht., 2037
  - Culturele Raad Leidschendam., 2038
  - Raad voor cultuur en recreatie Zwijndrecht., 2039
  - Haastrechtse kring., 2040
  - Culturele Raad Zoetermeer., 2041
  - Culturele Raad Leiden., 2042
  - Culturele gemeenschap Delft, 1978 - 1979; 2043
  - Culturele Raad Den Briel t/m 1983., 2044
  - Haagse federatie van culturele organisaties (HAFCO), 1975; 2045
  - Haagse federatie van culturele organisaties (HAFCO), 1976; 2046
  - Haagse federatie van culturele organisaties (HAFCO), 1977; 2047
  - Kulturele vereniging Ter Aar, 1978; 2048
  - Culturele Raad Barendrecht, 1980; 2049
  - Kunstkringen, stichtingen, cultureel leren, algemeen., 2050
  - Subsidie Culturele Raad Dordrecht., 2051
  - Culturele Raad Hazerswoude., 2052
  - Culturele Raad 's-Gravenzande., 2053
  - Culturele Raad 's-Gravenhage., 2054
  - Maassluise gemeenschap., 2055
  - Culturele Raad Nootdorp., 2056
  - Cultuur enquete Oegstgeest., 2057
  - Culturele adviescommissie Portugaal., 2058
  - Culturele Raad Rhoon., 2059
  - Kunstgenootschap 't Reghthuis te Nieuwkoop., 2060
  - Culturele Raad Leiderdorp., 2061
  - Culturele Raad Leiden., 2062
  - Internationale uitwisseling Schiedamse gemeenschap., 2063
  - Gemeentelijke subsidie actieve en receptieve kunst - en cultuurbeoefening Schiedam., 2064
  - Commissie cultuurnota Schiedam., 2065
  - Commissie culturele vernieuwing Culturele Raad Vlaardingen., 2066
  - Culturele Raad Stolwijk., 2067
  - Cultureel en historisch centrum Schoonhoven., 2068
  - Culturele Raad Leidschendam., 2069
  - Culturele Raad Leiden., 2070
  - Culturele Raad Maassluis., 2071
  - Culturele Raad Hillegom., 2072
  - Culturele Raad Dordrecht., 2073
  - Culturele Raad Dordrecht., 2074
  - Kunstkringen in oprichting, 1974; 2075
  - 25 jarig bestaan van het Belgisch-Nederlands kultureel verdrag, 1974; 2076
  - Werkgroep Sloots, 1972; 2077
  - Aktiegroepen op cultureel terrein Zuid-Holland, 1972; 2078
  - Plaatselijke en regionale Culturele Raden, 1971; 2079
  - Culturele aangelegenheden op internationaal niveau., 2080
  - Culturele Raad voor Vlaanderen., 2081
  - Plattelands-organisaties, 1958 - 1963; 2082
  - Katholiek culturele verenigingen en instellingen, 1958 - 1963; 2083
- OVERIGE WELZIJNSORGANISATIES ALGEMEEN
  - Algemene correspondentie., 2084
  - Gemeenschappen algemeen., 2085
  - Plaatselijke en regionale opbouworgaan- en welzijnsstichtingen, 1966; 2086
  - Instituten, 1959 - 1963; 2087
  - Algemeen, 1970; 2088
  - Culturele organisaties en instellingen., 2089
- DOCUMENTATIE-MATERIAAL CULTURULE RAAD ZUID-HOLLAND
  - Documentatie, 1958 - 1959; 2090
  - Documentatie, 1961 - 1962; 2091
  - Documentatie, 1963; 2092
  - Kleine publicaties, 1958 - 1959; 2093
  - Mededelingenbladen algemeen., 2094
  - Abonnementen, boekwerken, 1965; 2095
- OVERIGE ZAKEN CULTURELE RAAD ZUID-HOLLAND
  - Kantoor, 1956 - 1957; 2096
  - Kantoor, 1958 - 1961; 2097
  - Kantoor, 1962 - 1963; 2098
  - Materiaal, 1964 - 1966; 2099
  - Ontwerp briefpapier Culturele Raad Zuid-Holland., 2100
  - Bureau algemeen, 1974; 2101
- CULTURELE RAAD ZUID-HOLLAND DIVERSE
  - Postboekje, 1972 - 1980; 2102
  - Register voor in- en uitgaande stukken, 1956 - 1963; 2103
  - Register voor in- en uitgaande stukken, 1966 - 1971; 2104
  - Register voor in- en uitgaande stukken, 1971 - 1973; 2105
  - Register voor in- en uitgaande stukken, 1975 - 1978; 2106
  - Diverse stukken CRZH., 2107-2118
    - 1e gedeelte, 2107
    - 2e gedeelte, 2108
    - 3e gedeelte, 2109
    - 4e gedeelte, 2110
    - 5e gedeelte, 2111
    - 6e gedeelte, 2112
    - 7e gedeelte, 2113
    - 8e gedeelte, 2114
    - 9e gedeelte, 2115
    - 10e gedeelte, 2116
    - 11e gedeelte, 2117
    - 12e gedeelte, 2118